bg-BG: Електроника > Aудио > Аудиоаксесоари > Аксесоари за грамофон: Грамофонни глави; Глави за рамо на грамофон; Комплекти за почистване на плочи; Машини за почистване на плоча; Пликове за плочи; Кутии за съхранение на плочи; Тежести и стабилизатори за плочи; Резервни игли; Подложки за хлъзгане; Рамена за грамофон; Ремъци за грамофон; Капаци за прах за грамофон
da: Elektronik > Lyd > Lyd – tilbehør > Pladespiller – tilbehør: Patroner; Headshells; Pladerengøringssæt; Plade – rengøringsmaskiner; Plade – omslag; Plade – opbevaringskasser; Plade – vægte og stabilisatorer; Reservenåle; Skridmåtter; Tonearme; Pladespiller – bælter; Pladespiller – støvdæksler
ko: 전자기기 > 오디오 > 오디오 부대용품 > 턴테이블 부대용품: 카트리지; 헤드셸; 레코드 청소 키트; 레코드 클리닝 머신; 레코드 슬리브; 레코드 보관 케이스; 레코드 웨이트 및 스테빌라이저; 교체용 바늘; 슬립매트; 톤암; 턴테이블 벨트; 턴테이블 먼지 커버
sl-SI: Elektronika > Avdio > Avdio dodatki > Dodatki za gramofone: Gramofonske igle; Glavice za tonarme; Kompleti za čiščenje plošč; Stroji za čiščenje plošč; Ovitki za plošče; Škatle za shranjevanje plošč; Uteži in stabilizatorji za plošče; Nadomestne igle; Podloge za gramofon; Tonske ročice; Trakovi za gramofone; Pokrovi proti prahu za gramofone
en: Electronics > Audio > Audio Accessories > Turntable Accessories: Cartridges; Headshells; Record Cleaning Kits; Record Cleaning Machines; Record Sleeves; Record Storage Cases; Record Weights & Stabilizers; Replacement Needles; Slipmats; Tonearms; Turntable Belts; Turntable Dust Covers
vi: Thiết bị điện tử > Âm thanh > Phụ kiện âm thanh > Phụ kiện mâm xoay: Đầu máy quay đĩa; Vỏ đầu; Bộ dụng cụ vệ sinh đĩa hát; Máy làm sạch đĩa; Túi đĩa; Hộp lưu trữ đĩa; Cân và chân đế đĩa; Kim thay thế; Thảm lót mâm than; Cánh quay; Dây đai bàn xoay; Nắp bụi bàn xoay
cs: Elektronika > Zvuk > Zvuková zařízení – příslušenství > Gramofony – příslušenství: Přenosky; Headshelly; Sady na čištění desek; Stroje na čištění desek; Obaly na desky; Úložné boxy na desky; Závaží a stabilizátory na desky; Náhradní jehly; Slipmaty; Raménka; Řemeny pro gramofony; Ochranné kryty proti prachu pro gramofony
el: Ηλεκτρονικά > Ήχος > Αξεσουάρ ήχου > Αξεσουάρ πικάπ: Κεφαλές πικάπ; Κεφαλές πικάπ; Κιτ καθαρισμού δίσκων; Μηχανήματα καθαρισμού δίσκων; Θήκες δίσκων; Κουτιά αποθήκευσης δίσκων; Βάρη & σταθεροποιητές δίσκων; Ανταλλακτικές βελόνες; Στρώματα ολίσθησης; Βραχίονες πικάπ; Ιμάντες πικάπ; Καλύμματα προστασίας πικάπ από τη σκόνη
th: อิเล็กทรอนิกส์ > เสียง > อุปกรณ์ทางเสียง > อุปกรณ์เครื่องเล่นแผ่นเสียง: หัวเข็ม; หัวเข็มเครื่องเล่นแผ่นเสียง; ชุดทำความสะอาดแผ่นเสียง; เครื่องทำความสะอาดแผ่นเสียง; ปลอกใส่แผ่นเสียง; กล่องเก็บแผ่นเสียง; ตุ้มถ่วงและตัวปรับสมดุลแผ่นเสียง; เข็มสำรอง; แผ่นรองแผ่นเสียง; แขนเสียงเครื่องเล่นแผ่นเสียง; สายพานเครื่องเล่นแผ่นเสียง; ฝาครอบกันฝุ่นเครื่องเล่นแผ่นเสียง
fr: Appareil électronique > Audio > Accessoires audio > Accessoires pour tourne-disques: Cartouches; Porte-cellules; Kits de nettoyage de disques; Machines de nettoyage de disques; Pochettes de disques; Boîtes de rangement pour disques; Poids et stabilisateurs pour disques; Aiguilles de rechange; Couvre-plateaux; Bras de lecture; Courroies de platine; Couvercles anti-poussière pour platines
hr-HR: Elektronika > Audio > Audio pribor > Pribor za gramofone: Patrone; Headshellovi; Setovi za čišćenje ploča; Strojevi za čišćenje ploča; Omoti za ploče; Kutije za pohranu ploča; Utezi i stabilizatori za ploče; Zamjenske igle; Prostirke; Tonske ruke; Remeni za gramofon; Poklopci za gramofon
it: Elettronica > Audio > Accessori audio > Accessori per giradischi: Cartucce; Portatestina; Kit per la pulizia dei dischi; Macchine per la pulizia dei dischi; Buste per dischi; Custodie di archiviazione per dischi; Pesi e stabilizzatori per dischi; Aghi di ricambio; Tappetini; Bracci di lettura (tonearm); Cinghie per giradischi; Coperchi antipolvere per giradischi
pl: Elektronika > Audio > Akcesoria audio > Akcesoria do gramofonów: Wkłady; Obudowy głowic; Zestawy do czyszczenia płyt; Maszyny do czyszczenia płyt; Koperty do płyt; Etui do przechowywania płyt; Obciążniki i stabilizatory płyt; Igły zapasowe; Slipmaty; Ramiona tonów; Paski gramofonu; Osłony przed kurzem gramofonu
zh-TW: 電子器材 > 音訊設備 > 音響配件 > 唱盤機配件: 唱頭; 唱頭殼; 唱片清潔工具包; 唱片清潔機; 唱片套; 唱片收納箱; 唱片配重及穩定器; 替換唱針; 唱片墊; 唱臂; 轉盤皮帶; 轉盤防塵罩
ja: 電子機器 > オーディオ > オーディオアクセサリー > ターンテーブル・レコードプレーヤー用アクセサリー: カートリッジ; ヘッドシェル; レコードクリーニングキット; レコードクリーニングマシン; レコードスリーブ; レコード収納ケース; レコードウェイト・スタビライザー; 交換針; スリップマット; トーンアーム; ターンテーブルベルト; ターンテーブルダストカバー
nl: Elektronica > Audio > Audioaccessoires > Accessoires voor platenspelers: Cartridges; Headshells; Reinigingssets voor platen; Platen reinigingsmachines; Platenhoezen; Platen opbergdozen; Platen gewichten en stabilisatoren; Vervangende naalden; Slipmatten; Toonarms; Draaitafel riemen; Draaitafel stofkappen
fi: Elektroniikka > Audio > Audiolaitteet > Vinyylisoitintarvikkeet: Kärkimekanismit; Rasiakotelo; Levyjen puhdistussarjat; Levynpuhdistuskone; Levytasku; Levyn säilytyskotelo; Levypaino ja vakaaja; Vaihtoneulat; Liukumatot; Ääniraita; Levysoittimen hihna; Levysoittimen pölysuoja
ro-RO: Electronice > Audio > Accesorii audio > Accesorii pentru platane: Cartușe; Headshell-uri; Truse pentru curățare discuri; Mașini de curățare pentru discuri; Huse pentru discuri; Cutii de depozitare pentru discuri; Greutăți și stabilizatoare pentru discuri; Ace de schimb; Accesorii de tip slipmat; Brațe de pick-up; Curele pentru pick-up; Capace de protecție pentru pick-up
es: Electrónica > Audio > Accesorios de audio > Accesorios para platos de tocadiscos: Cartuchos; Portacápsulas; Kits de limpieza de discos; Máquinas de limpieza de discos; Fundas de discos; Estuches de almacenamiento de discos; Pesas y estabilizadores de discos; Agujas de repuesto; Alfombrillas; Brazos de lectura; Correas de tocadiscos; Cubiertas antipolvo de tocadiscos
pt-BR: Eletrônicos > Áudio > Acessórios para áudio > Acessórios para toca-discos: Cartuchos; Headshells; Kits para limpeza de discos; Máquinas de limpeza para discos; Capas para discos; Cases de armazenamento para discos; Pesos e estabilizadores para discos; Agulhas de reposição; Slipmats; Braços de leitura; Correias para toca-discos; Tampas protetoras de poeira para toca-discos
sk-SK: Elektronika > Zvukové zariadenia > Príslušenstvo pre zvukové zariadenia > Príslušenstvo pre gramofóny: Kazety; Hlavice; Súpravy na čistenie záznamov; Čistiace stroje na vinylové platne; Obaly na vinylové platne; Úložné kufríky na vinylové platne; Závažia a stabilizátory vinylových platní; Náhradné ihly; Podložky; Toneramená; Remienky gramofónov; Ochranné kryty gramofónov
hu: Elektronika > Hang > Hangkiegészítők > Lemezjátszó-kiegészítők: Patronok; Hangszedő fejek; Lemeztisztító-készletek; Lemeztisztító gépek; Lemezvédő tokok; Lemeztároló dobozok; Lemezsúlyok és -stabilizátorok; Cseretűk; Csúszóalátétek; Hangkarok; Lemezjátszószíjak; Lemezjátszó-porvédők
tr: Elektronik > Ses > Ses Aksesuarları > Pikap Aksesuarları: Kartuşlar; Kafa Kabukları; Kayıt Temizleme Kitleri; Plak Temizleme Makineleri; Plak Zarfları; Plak Saklama Kutuları; Plak Ağırlıkları ve Dengeleyicileri; Yedek İğneler; Slipmat'lar; Pikap Kolları; Pikap Kayışları; Pikap Toz Kapakları
lt-LT: Elektronika > Garsas > Garso priedai > Patefonų priedai: Kasetės; Headshells; Įrašų valymo rinkiniai; Rekordų valymo mašinos; Rekordų apmautos; Rekordų saugojimo dėžės; Įrašų svoriai ir stabilizers; Atsarginės adatos; Patefonų kilimėliai; Garso petys; Pulto diržai; Pulto dulkių dangalai
sv: Elektronik > Ljud > Ljudtillbehör > Tillbehör till grammofonspelare: Patroner; Tonhuvuden; Skivrengöringsenheter; Rengöringsmaskiner för vinylskivor; Skivfodral; Förvaringsboxar för vinylskivor; Skivvikter och stabilisatorer; Reservnålar; Slipmattor; Tonarmar; Skivspelardrivremmar; Dammskydd till skivspelare
pt-PT: Eletrónica > Áudio > Acessórios de áudio > Acessórios de plataforma giratória: Cartuchos; Headshells; Kits de limpeza de discos; Máquinas de limpeza de discos; Capas para discos; Estojos de armazenamento para discos; Pesos e estabilizadores para discos; Agulhas de reposição; Tapetes antiderrapantes; Braços de leitura; Correias para gira-discos; Tampas de proteção para gira-discos
nb: Elektronikk > Lyd > Lydtilbehør > Tilbehør til miksebord: Patroner; Pickupholdere; Rengjøringssett for plater; Platevaskemaskiner; Platelommer; Plateoppbevaringsetuier; Platevekter og -stabilisatorer; Erstastningsstifter; Slipmatter; Tonearmer; Platespillerdrivremmer; Støvdeksler til platespillere
zh-CN: 电子产品 > 音频 > 音频配件 > 唱盘机配件: 唱头; 唱头架; 唱片清洁套件; 唱片清洁机; 唱片保护套; 唱片收纳盒; 唱片镇和稳定器; 替换针; 黑胶垫; 唱臂; 唱盘传动带; 唱盘防尘罩
ru: Электроника > Аудиотехника > Аксессуары для аудиотехники > Аксессуары для проигрывателей пластинок: Звукосниматели; Головки звукоснимателей; Наборы для чистки пластинок; Машины для чистки пластинок; Конверты для пластинок; Кейсы для хранения пластинок; Прижимы и стабилизаторы для пластинок; Сменные иглы; Слипматы; Тонармы; Ремни для проигрывателей; Пылезащитные крышки для проигрывателей
de: Elektronik > Audio > Audiozubehör > Plattenspielerzubehör: Patronen; Headshells; Reinigungskits für Schallplatten; Schallplatten-Reinigungsmaschinen; Schallplattenhüllen; Schallplatten-Aufbewahrungsboxen; Schallplattengewichte und -Stabilisatoren; Ersatznadeln; Plattenmatten; Tonarme; Plattenspieler-Riemen; Plattenspieler-Staubschutzhauben